屏東地方法院刑事判決　　　　　94年度簡上緝字第2號
　　上　訴　人　臺灣屏東地方法院檢察署檢察官
　　被　　　告　甲○○
　　　　　　　　　　　　　之1.
上列上訴人因被告竊盜案件，對於中華民國93年8 月27日本院所
為簡易判決（93年度簡字第1188號）提起上訴（原聲請簡易判決
處刑案號：93年度偵字第3300號），及移送併辦（93年度偵字第
2180、93年度偵緝字第312 號），本院判決如下：
    主  文
原判決撤銷。
甲○○共同連續竊盜，累犯，處有期徒刑伍月，如易科罰金，以
參佰元折算壹日。
    事  實
一、甲○○曾犯竊盜等案件，經本院於民國89年6 月12日以89年
    度易字第397 號判決判處有期徒刑1 年6 月確定，於91年2
    月6 日假釋期滿，以執行完畢論。詎甲○○竟不知悔改，基
    於意圖為自己不法所有之概括犯意，先於93年3 月7 日20時
    10分許，駕駛車牌號碼ZO-8603 號自小客車至丙○○位於屏
    東縣潮州鎮○○里○○路542 號之房屋前，因見門前鐵桶旁
    放有丙○○所有之農機用零件廢鐵80公斤，遂將該廢鐵置入
    所駕駛之前述小客車內以竊取之，並於次日早上9 時許，持
    至屏東市○○路不知名之資源回收中心變賣，得款新台幣（
    下同）690 元，甲○○行竊時，為丙○○之子鄞聖佑記下車
    號，而報警查獲；甲○○復承前揭竊盜之概括犯意，與江昭
    男（業已判決確定）2 人共同基於意圖為自己不法所有之犯
    意聯絡，於93年4 月18日0 時30分許，由甲○○駕駛車牌號
    碼J9-2421 號（未懸掛車牌、但車體上仍有記載車牌號碼）
    自小貨車，搭載江昭男，前往屏東縣潮州鎮○○路11號乙○○所經營並居住其內之鐵工廠，趁乙○○在店內睡覺，未注
    意之際，甲○○、江昭男2 人遂將置於鐵工廠門外之亞管2
    支（價值約2000元）徒手協力搬上前述自小貨車，得手後駕
    車離去，途經潮州鎮○○路與仙林路路口時，因車速過快，
    亞管乃掉落於地，甲○○、江昭男2 人畏懼失主追緝，即未
    下車撿拾，然因其行竊時發生聲響，乙○○乃外出查看，並
    記下前述自小貨車車牌號碼，經警循線查獲。
二、案經屏東縣警察局潮州分局報請臺灣屏東地方法院檢察署檢
    察官聲請簡易判決處刑及移送併辦。
    理  由
ㄧ、訊據被告甲○○對上揭犯罪事實坦承不諱，核與證人乙○○
    、丙○○、鄞聖佑、江昭男指述之情節相符，並有前述竊盜
    現場照片及被告駕駛之自小客車、自小貨車照片在卷可證，
    本件被告所為竊盜犯行，事證明確，應依法論科。
二、核被告所為，係犯刑法第320 條第1 項之竊盜罪。其與江昭
    男間就事實欄所載之第二次犯行，有犯意聯絡、行為分擔，
    應論以共同正犯。被告先後2 次竊盜犯行，時間緊接，犯罪
    構成要件相同，顯係基於概括犯意反覆為之，為連續犯，應
    依法論以ㄧ罪並加重其刑。又檢察官雖僅就被告93年4 月18
    日之竊盜犯行提起公訴，惟其93年3 月7 日之竊盜犯行（即
    併案之93年度偵字第2180、93年度偵緝字第312 號）與檢察
    官起訴之犯行時間緊接、構成要件相同，具連續犯之裁判上
    ㄧ罪關係，業如前述，自為本院審理範圍，附此敘明。又被
    告曾犯竊盜等案件，經本院於89年6 月12日以89年度易字第
    397 號判決判處有期徒刑1 年6 月確定，於91年2 月6日 假
    釋期滿，以執行完畢論，有高等法院被告前案紀錄表在卷可
    稽，其於有期徒刑執行完畢後五年內再犯有期徒刑以上之罪
    ，為累犯，應依法加重其刑，並遞加重之。爰審酌被告一再
    犯竊盜案件，仍再為本案犯行，惡性非輕，但其犯後已坦承
    犯行，犯後態度良好，犯罪情節、手段、所生損害尚非嚴重
    等一切情狀，量處如主文所示之刑，並諭之易科罰金之折算
    標準，以示懲儆。
三、廢棄原判決之理由
    原審依竊盜罪予以論科，固非無見，惟原判決就被告93年3
    月7 日之竊盜犯行未及併予審判，尚有未洽，檢察官上訴意
    旨執此指摘原判決不當，為有理由，原判決既有上開違誤之
    處，自屬無可維持，應予撤銷改判。
四、據上論結
    據上論斷，應依刑事訴訟法第455之1第1項、第3項、第369條
    第1 項前段、第364 條，刑法第28條、第56條、第320 條第
    1 項、第47條、第41條第1 項前段，罰金罰鍰提高標準條例
    第1 條前段、第2 條，判決如主文。
本案經檢察官葉容芳到庭執行職務
中    華    民      國      94    年    9   月   1    日
                    屏東地方法院刑事第五庭
                              審判長法  官  石家禎
                                    法  官  許心
                                    法  官  林家聖
以上正本證明與原本無異。
不得上訴。
                                    書記官  林鴻仁
中    華    民      國      94    年    9   月   1    日
